臺灣臺中地方法院交通事件裁定　　　　 96年度交聲字第388號
原處分機關　交通部公路總局臺中市監理站
受　處分人　甲○○
上列受處分人因違反道路交通管理處罰條例案件，對於交通部公
路總局臺中市監理站民國九十六年四月九日所為之裁決（裁監稽
違字第裁61─S00000000號裁決書），聲明異議，本院裁定如下
：
    主    文
異議駁回
    理    由
一、原處分機關略以：受處分人甲○○騎乘車牌號碼Ｈ２Ｅ─３
    ７６號重型機車，於民國九十五年十二月三十一日二十三時
    二十六分許，在臺南市○○路與東興路口處，１「紅燈右轉
    及經警制止攔停拒絕停車接受稽查逃逸」之違規，為警逕行
    舉發，經向原舉發機關查證違規屬實，該所遂於九十六年四
    月九日以裁監違字第裁六一─Ｓ00000000號裁決書
    ，裁處受處分人罰鍰新臺幣（下同）三千六百元整，逾期依
    裁決書處罰主文裁處，於法並無違誤等語。
二、聲明異議意旨略以：受處分人於前開地點之前一分鐘，即同
    日二十三時二十五分，才經警舉發闖紅燈，並開單處罰，並
    無在下一分鐘，又再同一路口闖紅燈右轉之違規云云。
三、經查，受處分人劉敏生騎乘車牌號碼號Ｈ２Ｅ─３７６號重
    型機車，於九十五年十二月三十一日二十三時二十五分許，
    在臺南市○○路與東興路交岔路口，確有駕車行經有燈光號
    誌管制之交岔路口闖紅燈之違規，且於同日二十三時二十六
    分許，又在同一路口，有「駕車行經有燈光號誌管制之交岔
    路口紅燈右轉行為」及「違反處罰條例之行為，拒絕停車接
    受稽查而逃逸」之違規情狀等情，業據舉發本案之臺中市警
    察局第一分局警員詹子平到庭結證稱：「（問：舉發情形？
    ）我對這件印象蠻深刻的。當天我們執行擴大臨檢勤務，在
    東興路南往北方向，在東興與東平路口發現受處分人的車子
    是跟我們同向，當時東興、東平路口南往北方向是紅燈狀態
    ，我們巡邏車有閃警示燈，機車騎士就直接闖紅燈過去，我
    們就開了二十三點二十五分的罰單，接著機車就往北行駛到
    東興路二九六巷，右轉進入巷子，由巷子向東方行駛接到東
    光路二段二十五巷，到達東光路二段右轉，到東光路二段與
    東平路又右轉東平路向西行駛，到達東興、東平路口，當時
    東平路是紅燈狀態，又闖紅燈右轉東興路，我們一路都追在
    後面，是開巡邏車，追到東平路與東興路口時鳴警報器，但
    一路上只有開閃光燈，機車在最初東興路右轉東興路二九六
    巷時，機車騎士就有往後看發現警車在追他，在巷子內走的
    時候不知道騎士是否是故意的，騎的方式是阻擋巡邏車超前
    ．．．基於安全上考量不強制上前攔下，依逕行舉發方式處
    理，繼續其他巡邏勤務。情形如我庭提的圖示，所以才開了
    兩張罰單。兩張罰單前後的時間只有一分鐘左右，機車在巷
    子內的速度不是很快，慢慢的，但出了大馬路就又加速。」
    、「我繪的圖距離一整圈大約有六、七百公尺。除了闖的兩
    個紅燈外，都沒有其他紅燈號誌，只是閃光號誌而已。」、
    「（問：當時如何查知違規時間？）按照巡邏車儀表板上的
    時間，第一次的二十三點二十五分看到違規就先就看儀表板
    ，第二次是先鳴笛，結果機車又違規闖紅燈右轉，我們才看
    儀表板，警車的速度在巷子內比較慢，大馬路上就比較快。
    ．．．」等語，並提出現場街道圖一份以資佐憑，另有二份
    舉發違反道路交通管理事件通知單、地形圖在卷可證，受處
    分人亦自承：「．．．我們當時闖紅燈時是往前騎，突然想
    到忘記拿相機，要返回去住處拿，當時是想要接回我們認識
    的路東寧路，所以就轉入巷子內，想說可能比較快。」等語
    ，更徵證人詹子平前開證述之經過，確有所據。再參以證人
    詹子平與受處分人並不相識，無任何仇恨怨隙，證人詹子平
    又係警員身分，若非受處分人於前揭時、地，確有連續闖紅
    燈違規，之後又不服稽查取締逃逸之情狀，證人詹子平當無
    甘冒自身觸犯職風險，而故意虛捏違規事實之必要及動機
    ，且其嗣後於本院出庭作證時，又供前具結，有證人結文可
    佐，更無故為虛偽證言，使受處分人受行政罰，但自身卻有
    被追訴偽證刑責之可能，蓋此乃損人不利己之舉動，至愚之
    人，亦不可能為之。據上，應認證人詹子平到庭結證所陳，
    係符實情，堪予採信。從而，受處分人於騎乘車牌號碼號Ｈ
    ２Ｅ─３７６號重型機車，於九十五年十二月三十一日二十
    三時二十五分許，在臺南市○○路與東興路交岔路口，先有
    駕車行經有燈光號誌管制之交岔路口闖紅燈之違規，復於同
    日二十三時二十六分許，又在同一路口，有「駕車行經有燈
    光號誌管制之交岔路口紅燈右轉行為」及「違反處罰條例之
    行為，拒絕停車接受稽查而逃逸」之違規情狀，事證明確，
    洵堪認定。受處分人空言否認有第二次違規事實，委不可採
    。
四、按道路交通管理處罰條例第五十三條規定：「汽車駕駛人，
    行經有燈光號誌管制之交岔路口闖紅燈者，處新臺幣一千八
    百元以上五千四百元以下罰鍰。前項紅燈右轉行為者，處新
    臺幣六百元以上一千八百元以下罰鍰。」，第六十條第一項
    規定；「汽車駕駛人，駕駛汽車有違反本條例之行為，經交
    通勤務警察或依法令執行交通稽查任務人員制止時，不聽制
    止或拒絕停車接受稽查而逃逸者，除按各該條規定處罰外，
    處新臺幣三千元以上六千元以下罰鍰。」。準此，原處分機
    關就受處分人於九十五年十二月三十一日二十三時二十六分
    之「駕車行經有燈光號誌管制之交岔路口紅燈右轉行為」及
    「違反處罰條例之行為，拒絕停車接受稽查而逃逸」兩項違
    規，依前揭規定，分別裁處罰鍰六百元、三千元，合計三千
    六百元，於法有據，並無不當。本件聲明異議為無理由，應
    予駁回。
五、據上論斷，應依道路交通管理處罰條例第八十七條第二項、
    道路交通案件處理辦法第十九條，裁定如主文。
中　　華　　民　　國　　96　　年　　12　　月　　31　　日
                  交通法庭  法　官  莊嘉蕙
以上正本證明與原本無異。
如不服本裁定應於送達後五日內向本院提出抗告狀。
                            書記官　魏愛玲
中　　華　　民　　國　　96　　年　　12　　月　　31　　日
